---
title: "Modelado_Informe"
author: "Paco"
date: "2025-03-08"
output:
  html_document: default
  pdf_document: default
---

```{r setup, include=FALSE}
knitr::opts_chunk$set(echo = TRUE)
```
Empezamos recuperando información de todos los documentos en los analisis de GROMMACS PAR REPRESENTAR LAS DISTANCIAS:

## Gráfico base
Lo he utlizado para trabajar con las  tablas sus columnas y buscar un estilo adecuado de visualización. Ha sido el laboratorio para ir configurando parámetros para buscar mejores representaciones según el tipo de dato.

```{r}
library(tidyverse)
distancia <- read_table2("simu/298/distCa-Cb.xvg", col_names = FALSE)
nombres=c("tiempo","distancia")
colnames(distancia)<-nombres

ggplot(distancia, aes(x = tiempo, y = distancia)) +
  geom_line(color = "darkred", size = 1) +
  labs(
    x = "Tiempo (ps)",
    y = "Distancia (nm)",
    title ="Evolución de la distancia en GROMACS"
  ) +
  theme_void(base_size = 12) +
  theme(
    text = element_text(family = "Arial"),  
    plot.title = element_text(size = 16, face = "bold", color = "darkgreen",hjust = 0.5,margin = margin(b = 30)),
     axis.title = element_text(size = 14, face = "bold", color = "darkred", margin = margin(t = 30, r = 30),hjust = 0.5),
    axis.text = element_text(size = 12,color = "darkgreen"),
    panel.border = element_rect(color = "darkgreen", fill = NA, size = 1),
    
  )

```

# Graficos comparativos para ambas temperaturas
```{r}
library(tidyverse)

#lectura de ficheros
dist_298 <- read_table2("simu/298/distCa-Cb.xvg", col_names = FALSE) %>%
  mutate(temperatura = "298K")  

dist_400 <- read_table2("simu/400/distCa-Cb.xvg", col_names = FALSE) %>%
  mutate(temperatura = "400K")  # Agregar etiqueta de temperatura para luego poder separar y clasificar datos, sino es un lio.

# Renombro las columnas
nombres <- c("tiempo", "distancia", "temperatura")
colnames(dist_298) <- nombres
colnames(dist_400) <- nombres

# Combinar ambos datasets
distancia_total <- bind_rows(dist_298, dist_400)

# Grafico ambas temperaturas en dos paneles separados (uno arriba del otro) para eso uso facet_wrap()
ggplot(distancia_total, aes(x = tiempo, y = distancia, color = temperatura)) +
  geom_line(size = 0.1) +
  labs(
    x = "Tiempo (ps)",
    y = "Distancia (nm)",
    title = "Evolución de la distancia ASN-3(Cγ-N) (298K vs 400K)"
  ) +
  facet_wrap(~ temperatura, ncol = 1) +  # Divide en dos filas, una por temperatura
  theme_minimal(base_size = 12) +
  theme(  #el resto de parametros son esteticos 
    text = element_text(family = "Arial"),
    plot.title = element_text(size = 16, face = "bold", color = "darkgreen", hjust = 0.5, margin = margin(b = 30)),
    axis.title = element_text(size = 14, face = "bold",color = "darkred", margin = margin(t = 30, r = 30), hjust = 0.5),
    axis.text = element_text(size = 12),
    strip.text = element_text(size = 14, face = "bold", color = "white"), 
    strip.background = element_rect(fill = "darkgreen"), 
    panel.border = element_rect(color = "darkgreen", fill = NA, size = 1),
    legend.position = "none"  
  ) +
  scale_color_manual(values = c("298K" = "darkblue", "400K" = "darkred"))  


distancia_total %>%
  group_by(temperatura) %>%
  summarise(
    media = mean(distancia, na.rm = TRUE),
    desviacion_std = sd(distancia, na.rm = TRUE)
  )

ggplot(distancia_total, aes(x = temperatura, y = distancia, fill = temperatura)) +
  geom_boxplot(alpha = 0.5) +
  scale_fill_manual(values = c("298K" = "darkblue", "400K" = "darkred")) +  # Asignar colores
  labs(
    title = "Distribución de la distancia por temperatura",
    x = "Temperatura",
    y = "Distancia (nm)"
  ) +
  theme_void()+
  theme(
    text = element_text(family = "Arial"),
    plot.title = element_text(size = 16, face = "bold", color = "darkgreen", hjust = 0.5, margin = margin(b = 30)),
    axis.title = element_text(size = 14, face = "bold",color = "darkred", margin = margin(t = 30, r = 30), hjust = 0.5),
    axis.text = element_text(size = 12),
    strip.text = element_text(size = 14, face = "bold", color = "white"), # Texto blanco en la etiqueta
    strip.background = element_rect(fill = "darkgreen"),  # Fondo verde para la etiqueta del panel
    panel.border = element_rect(color = "darkgreen", fill = NA, size = 1),
    legend.position = "none"  # Oculta la leyenda ya que cada panel tiene su etiqueta
  ) 

```

















# comparar espectros aplicando transformacda de furier
```{r}


# Filtro datos por temperatura
dist_298_vals <- distancia_total %>% filter(temperatura == "298K")
dist_400_vals <- distancia_total %>% filter(temperatura == "400K")

# Calcular FFT tenemos la funcion de R fft() que la calcula
fft_298 <- fft(dist_298_vals$distancia) / length(dist_298_vals$distancia)  # Normalización
fft_400 <- fft(dist_400_vals$distancia) / length(dist_400_vals$distancia)  # Normalización

# Hay que normalizar los valores
n_298 <- length(dist_298_vals$tiempo)
dt_298 <- mean(diff(dist_298_vals$tiempo))
frecuencias_298 <- seq(0, 1 / (2 * dt_298), length.out = n_298 / 2)

n_400 <- length(dist_400_vals$tiempo)
dt_400 <- mean(diff(dist_400_vals$tiempo))
frecuencias_400 <- seq(0, 1 / (2 * dt_400), length.out = n_400 / 2)

# esto lo reutilice de la asignatura de bioimágenes
magnitud_fft_298 <- Mod(fft_298)[2:(n_298/2)]
magnitud_fft_400 <- Mod(fft_400)[2:(n_400/2)]
frecuencias_298 <- frecuencias_298[2:length(frecuencias_298)]
frecuencias_400 <- frecuencias_400[2:length(frecuencias_400)]

# Ajustamos la longitud mínima para plotear
min_length <- min(length(frecuencias_298), length(frecuencias_400))

# Aislamos datos que tengan longitudes similares
frecuencias_298 <- frecuencias_298[1:min_length]
magnitud_fft_298 <- magnitud_fft_298[1:min_length]

frecuencias_400 <- frecuencias_400[1:min_length]
magnitud_fft_400 <- magnitud_fft_400[1:min_length]

# Esto lo reuse de codigo viejo de bioimagenes
fft_data <- tibble(
  Frecuencia = c(frecuencias_298, frecuencias_400),
  Amplitud = c(magnitud_fft_298, magnitud_fft_400),
  Temperatura = rep(c("298K", "400K"), each = min_length)
)

#Grafico con ggplot
ggplot(fft_data, aes(x = Frecuencia, y = Amplitud, color = Temperatura)) +
  geom_line(size = 1, alpha = 0.7) +
  scale_color_manual(values = c("298K" = "blue", "400K" = "red")) +
  labs(
    title = "Comparación del espectro de frecuencias (298K vs 400K)",
    x = "Frecuencia (1/ps)",
    y = "Amplitud"
  ) +
  theme_gray(base_size = 12) +
  theme(
    text = element_text(family = "Arial"),
    plot.title = element_text(size = 16, face = "bold", color = "darkgreen", hjust = 0.5, margin = margin(b = 30)),
    axis.title = element_text(size = 14, face = "bold",color = "darkred", margin = margin(t = 30, r = 30), hjust = 0.5),
    axis.text = element_text(size = 12),
    legend.title = element_blank()
  )

```


















# Código para evaluar la temperatura de nuestro sistema.
```{r}
library(tidyverse)
xvg_temp <- read_table2("simu/298/temp.xvg", col_names = FALSE)
nombres=c("tiempo","temperatura")
colnames(xvg_temp)=nombres

library(ggplot2)
media_temp <- mean(xvg_temp$temperatura)
media_temp
ggplot(data = xvg_temp, aes(x = temperatura)) +
  geom_density(binwidth = 1, fill = "darkred", color = "darkgreen", alpha = 0.7) +
  geom_vline(aes(xintercept = media_temp), color = "white", linetype = "dashed", size = 1) +  # Línea de la media
  annotate("text", x = media_temp + 2, y = 0.02, label = paste("Media  ", round(media_temp, 2)), color = "white", size = 5, hjust = 0.72,vjust=3) +  # Texto con la media
  labs(title = "Distribución de la Temperatura",
       x = "Temperatura (K)",
       y = "Frecuencia") +
  theme_void()+
  theme(
    text = element_text(family = "Arial"),  # Fuente personalizada
    plot.title = element_text(size = 16, face = "bold", color = "darkgreen",hjust = 0.5,margin = margin(b = 30)),
     axis.title = element_text(size = 14, face = "bold", color = "darkred", margin = margin(t = 30, r = 30),hjust = 0.5),
    axis.text = element_text(size = 12,color = "darkgreen"),
    panel.border = element_rect(color = "darkgreen", fill = NA, size = 1),
    
  )

```









# Para la evolución temporal de la temperatura

```{r}
library(tidyverse)

# Leer los archivos de distancia para ambas temperaturas TODOS ESTOS PASOS SON SIMILARES A REPRESENTAICONES PREVIAS
temp_298 <- read_table2("simu/298/temp.xvg", col_names = FALSE) %>%
  mutate(temperatura = "298K")  

temp_400 <- read_table2("simu/400/temp.xvg", col_names = FALSE) %>%
  mutate(temperatura = "400K")  

# Renombrar columnas
nombres <- c("tiempo", "temp","temperatura")
colnames(temp_298) <- nombres
colnames(temp_400) <- nombres

# CombinO ambos datasets
temperatura_total <- bind_rows(temp_298,temp_400)

# GraficO ambas temperaturas en dos paneles separados (uno arriba del otro)
ggplot(temperatura_total, aes(x = tiempo, y = temp,colour = temperatura)) +
  geom_line(size = 0.1) +
  labs(
    x = "Tiempo (ps)",
    y = "Energía (Kj/mol)",
    title = "Evolución de la Temperatura (298K vs 400K)"
  ) +
  facet_wrap(~ temperatura, ncol = 1) +  # Divide en dos filas, una por temperatura
  theme_minimal(base_size = 12) +
  theme(
    text = element_text(family = "Arial"),
    plot.title = element_text(size = 16, face = "bold", color = "darkgreen", hjust = 0.5, margin = margin(b = 30)),
    axis.title = element_text(size = 14, face = "bold", color = "darkred", margin = margin(t = 30, r = 30),hjust = 0.5),
    axis.text = element_text(size = 12),
    strip.text = element_text(size = 14, face = "bold", color = "white"), 
    strip.background = element_rect(fill = "darkgreen"), 
    panel.border = element_rect(color = "darkgreen", fill = NA, size = 1),
    legend.position = "none"  
  ) +
  scale_color_manual(values = c("298K" = "darkblue", "400K" = "darkred"))  

```













# Código para evaluar la energía de nuestro sistema a lo largo de la simulacion.

```{r}
library(tidyverse)

# Leer los archivos de distancia para ambas temperaturas
ener_298 <- read_table2("simu/298/energy_cinetic.xvg", col_names = FALSE) %>%
  mutate(temperatura = "298K")  # Agregar etiqueta de temperatura

ener_400 <- read_table2("simu/400/energy_cinectic.xvg", col_names = FALSE) %>%
  mutate(temperatura = "400K")  # Agregar etiqueta de temperatura

# Renombro columnas
nombres <- c("tiempo", "energía","temperatura")
colnames(ener_298) <- nombres
colnames(ener_400) <- nombres

# Combino ambos datasets
energia_total <- bind_rows(ener_298,ener_400)

# Grafico ambas temperaturas en dos paneles separados (uno arriba del otro)
ggplot(energia_total, aes(x = tiempo, y = energía,colour = temperatura)) +
  geom_line(size = 0.1) +
  labs(
    x = "Tiempo (ps)",
    y = "Energía (Kj/mol)",
    title = "Evolución de la Energía Cinética (298K vs 400K)"
  ) +
  facet_wrap(~ temperatura, ncol = 1) +  # Divide en dos filas, una por temperatura
  theme_minimal(base_size = 12) +
  theme(
    text = element_text(family = "Arial"),
    plot.title = element_text(size = 16, face = "bold", color = "darkgreen", hjust = 0.5, margin = margin(b = 30)),
    axis.title = element_text(size = 14, face = "bold",color="darkred", margin = margin(t = 30, r = 30), hjust = 0.5),
    axis.text = element_text(size = 12),
    strip.text = element_text(size = 14, face = "bold", color = "white"), 
    strip.background = element_rect(fill = "darkgreen"), 
    panel.border = element_rect(color = "darkgreen", fill = NA, size = 1),
    legend.position = "none"  
  ) +
  scale_color_manual(values = c("298K" = "darkblue", "400K" = "darkred"))  

```







# Energia total


```{r}
library(tidyverse)

# Leer los archivos de distancia para ambas temperaturas
ener_298 <- read_table2("simu/298/energy-total.xvg", col_names = FALSE) %>%
  mutate(temperatura = "298K")  # Agregar etiqueta de temperatura

ener_400 <- read_table2("simu/400/energy-total.xvg", col_names = FALSE) %>%
  mutate(temperatura = "400K")  # Agregar etiqueta de temperatura

# Renombro columnas
nombres <- c("tiempo", "energía","temperatura")
colnames(ener_298) <- nombres
colnames(ener_400) <- nombres

# Combino ambos datasets
energia_total <- bind_rows(ener_298,ener_400)

# Grafico ambas temperaturas en dos paneles separados (uno arriba del otro)
ggplot(energia_total, aes(x = tiempo, y = energía,colour = temperatura)) +
  geom_line(size = 0.1) +
  labs(
    x = "Tiempo (ps)",
    y = "Energía (Kj/mol)",
    title = "Evolución de la Energía Total (298K vs 400K)"
  ) +
  facet_wrap(~ temperatura, ncol = 1) +  # Divide en dos filas, una por temperatura
  theme_minimal(base_size = 12) +
  theme(
    text = element_text(family = "Arial"),
    plot.title = element_text(size = 16, face = "bold", color = "darkgreen", hjust = 0.5, margin = margin(b = 30)),
    axis.title = element_text(size = 14, face = "bold",color="darkred", margin = margin(t = 30, r = 30), hjust = 0.5),
    axis.text = element_text(size = 12),
    strip.text = element_text(size = 14, face = "bold", color = "white"), 
    strip.background = element_rect(fill = "darkgreen"),  
    panel.border = element_rect(color = "darkgreen", fill = NA, size = 1),
    legend.position = "none"  
  ) +
  scale_color_manual(values = c("298K" = "darkblue", "400K" = "darkred"))  

```









# Para medir ángulos de nuestro sistema


```{r}
library(tidyverse)

# Leer los archivos de distancia para ambas temperaturas
angulo_298 <- read_table2("simu/298/angaver_PEPTIDICO.xvg", col_names = FALSE) %>%
  mutate(temperatura = "298K")  # Agregar etiqueta de temperatura

angulo_400 <- read_table2("simu/400/angaver_PEPTIDICO.xvg", col_names = FALSE) %>%
  mutate(temperatura = "400K")  # Agregar etiqueta de temperatura

# Renombrar columnas
nombres <- c("tiempo", "ángulo","temperatura")
colnames(angulo_298) <- nombres
colnames(angulo_400) <- nombres

# Combino ambos datasets
angulos_total <- bind_rows(angulo_298,angulo_400)

# Grafico ambas temperaturas en dos paneles separados (uno arriba del otro)
ggplot(angulos_total, aes(x = tiempo, y = ángulo,colour = temperatura)) +
  geom_line(size = 0.1) +
  labs(
    x = "Tiempo (ps)",
    y = "Ángulo Giro (°)",
    title = "Evolución del ángulo de giro ALA-2(C)y ASN-3(Cα y N ) (298K vs 400K)"
  ) +
  facet_wrap(~ temperatura, ncol = 1,) +  
  theme_minimal(base_size = 12) +
  theme(
    text = element_text(family = "Arial"),
    plot.title = element_text(size = 12, face = "bold", color = "darkgreen", hjust = 0.5, margin = margin(b = 30)),
    axis.title = element_text(size = 14, face = "bold",margin = margin(t = 30, r = 30),color = "darkred", hjust = 0.5),
    axis.text = element_text(size = 12),
    strip.text = element_text(size = 14, face = "bold", color = "white"), 
    strip.background = element_rect(fill = "darkgreen"),  
    panel.border = element_rect(color = "darkgreen", fill = NA, size = 1),
    legend.position = "none"  
  ) +
  scale_color_manual(values = c("298K" = "darkblue", "400K" = "darkred"))  




ggplot(angulos_total, aes(x = temperatura, y = ángulo, fill = temperatura)) +
  geom_boxplot(alpha = 0.5) +
  scale_fill_manual(values = c("298K" = "darkblue", "400K" = "darkred")) +  
  labs(
    title = "Distribución ángulos de giro ALA-2(C) y ASN-3(Cα y N)",
    x = "Temperatura",
    y = "Ángulo Giro (°)"
  ) +
  theme_void()+
  theme(
    text = element_text(family = "Arial"),
    plot.title = element_text(size = 12, face = "bold", color = "darkgreen", hjust = 0.5, margin = margin(b = 30)),
    axis.title = element_text(size = 14, face = "bold",color = "darkred", margin = margin(t = 30, r = 30), hjust = 0.5),
    axis.text = element_text(size = 12),
    strip.text = element_text(size = 14, face = "bold", color = "white"),
    strip.background = element_rect(fill = "darkgreen"),  
    panel.border = element_rect(color = "darkgreen", fill = NA, size = 1),
    legend.position = "none"  
  ) 



```


```{r}

#Este codigo es identico al que utilicé para calcular la transformada de furier de las distanciasº
# Filtrar datos por temperatura
angu_298_vals <- angulos_total %>% filter(temperatura == "298K")
angu_400_vals <- angulos_total %>% filter(temperatura == "400K")

# Calcular FFT tenemos la funcion de R fft que la calcula
fft_298 <- fft(angu_298_vals$ángulo) / length(angu_298_vals$ángulo)  # Normalización
fft_400 <- fft(angu_400_vals$ángulo) / length(angu_400_vals$ángulo)  # Normalización


n_298 <- length(angu_298_vals$tiempo)
dt_298 <- mean(diff(angu_298_vals$tiempo))
frecuencias_298 <- seq(0, 1 / (2 * dt_298), length.out = n_298 / 2)

n_400 <- length(angu_400_vals$tiempo)
dt_400 <- mean(diff(angu_400_vals$tiempo))
frecuencias_400 <- seq(0, 1 / (2 * dt_400), length.out = n_400 / 2)


magnitud_fft_298 <- Mod(fft_298)[2:(n_298/2)]
magnitud_fft_400 <- Mod(fft_400)[2:(n_400/2)]
frecuencias_298 <- frecuencias_298[2:length(frecuencias_298)]
frecuencias_400 <- frecuencias_400[2:length(frecuencias_400)]


min_length <- min(length(frecuencias_298), length(frecuencias_400))


frecuencias_298 <- frecuencias_298[1:min_length]
magnitud_fft_298 <- magnitud_fft_298[1:min_length]

frecuencias_400 <- frecuencias_400[1:min_length]
magnitud_fft_400 <- magnitud_fft_400[1:min_length]


fft_data <- tibble(
  Frecuencia = c(frecuencias_298, frecuencias_400),
  Amplitud = c(magnitud_fft_298, magnitud_fft_400),
  Temperatura = rep(c("298K", "400K"), each = min_length)
)


ggplot(fft_data, aes(x = Frecuencia, y = Amplitud, color = Temperatura)) +
  geom_line(size = 1, alpha = 0.7) +
  scale_color_manual(values = c("298K" = "blue", "400K" = "red")) +
  labs(
    title = "Comparación del espectro de frecuencias (298K vs 400K)",
    x = "Frecuencia (1/ps)",
    y = "Amplitud"
  ) +
  theme_gray(base_size = 12) +
  theme(
    text = element_text(family = "Arial"),
    plot.title = element_text(size = 16, face = "bold", color = "darkgreen", hjust = 0.5, margin = margin(b = 30)),
    axis.title = element_text(size = 14, face = "bold",color = "darkred", margin = margin(t = 30, r = 30), hjust = 0.5),
    axis.text = element_text(size = 12),
    legend.title = element_blank()
  )

```








# Diedros

```{r}

library(tidyverse)

# Leer los archivos de distancia para ambas temperaturas
diedro_298 <- read_table2("simu/298/asn-3.dat", col_names = FALSE) %>%
  mutate(temperatura = "298K")  # Agregar etiqueta de temperatura

diedro_400 <- read_table2("simu/400/asn-3.dat", col_names = FALSE) %>%
  mutate(temperatura = "400K")  # Agregar etiqueta de temperatura

# Renombrar columnas
nombres <- c("tiempo", "Phi","Psi","temperatura")
colnames(diedro_298) <- nombres
colnames(diedro_400) <- nombres

# Combino ambos datasets
diedros_total <- bind_rows(diedro_298,diedro_400)

# Grafico ambas temperaturas en dos paneles separados (uno arriba del otro)
ggplot(diedros_total, aes(x = Phi, y = Psi,colour = temperatura)) +
  geom_point(size = 0.1) +
  labs(
    x = "Ángulo Phi (°)",
    y = "Ángulo Psi(°)",
    title = "Diedros Phi y Psi ASN-3(298K vs 400K)"
  ) +
  facet_wrap(~ temperatura, ncol = 5,) +  
  theme_minimal(base_size = 12) +
  theme(
    text = element_text(family = "Arial"),
    plot.title = element_text(size = 16, face = "bold", color = "darkgreen", hjust = 0.5, margin = margin(b = 30)),
    axis.title = element_text(size = 14, face = "bold", margin = margin(t = 30, r = 30), hjust = 0.5),
    axis.text = element_text(size = 12),
    strip.text = element_text(size = 14, face = "bold", color = "white"), 
    strip.background = element_rect(fill = "darkgreen"), 
    panel.border = element_rect(color = "darkgreen", fill = NA, size = 1),
    legend.position = "none"  
  ) +
  scale_color_manual(values = c("298K" = "darkblue", "400K" = "darkred"))  
```








# Radio de Giro

```{r}
library(tidyverse)
library(tidyverse)

# Leer los archivos de distancia para ambas temperaturas
giro_298 <- read_table2("simu/298/gyrate.xvg", col_names = FALSE) %>%
  mutate(temperatura = "298K")  # Agregar etiqueta de temperatura

giro_400 <- read_table2("simu/400/gyrate.xvg", col_names = FALSE) %>%
  mutate(temperatura = "400K")  # Agregar etiqueta de temperatura

# Renombrar columnas
nombres <- c("tiempo", "radio","X","Y","Z","temperatura")
colnames(giro_298) <- nombres
colnames(giro_400) <- nombres

# Combino ambos datasets
giros_totales <- bind_rows(giro_298,giro_400)

# Grafico ambas temperaturas en dos paneles separados (uno arriba del otro)
ggplot(giros_totales, aes(x = tiempo, y = radio,colour = temperatura)) +
  geom_line(size = 0.1) +
  labs(
    x = "Tiempo (ps)",
    y = "Radio Giro (nm)",
    title = "Evolución Radio de Giro Tripéptido ALA (298K vs 400K)"
  ) +
  facet_wrap(~ temperatura, ncol = 1,scales = "free") +  # Divide en dos filas, una por temperatura
  theme_minimal(base_size = 12) +
  theme(
    text = element_text(family = "Arial"),
    plot.title = element_text(size = 16, face = "bold", color = "darkgreen", hjust = 0.5, margin = margin(b = 30)),
    axis.title = element_text(size = 14, face = "bold",color = "darkred", margin = margin(t = 30, r = 30), hjust = 0.5),
    axis.text = element_text(size = 12),
    strip.text = element_text(size = 14, face = "bold", color = "white"), 
    strip.background = element_rect(fill = "darkgreen"),  
    panel.border = element_rect(color = "darkgreen", fill = NA, size = 1),
    legend.position = "none"  
  ) +
  scale_color_manual(values = c("298K" = "darkblue", "400K" = "darkred"))  


ggplot(giros_totales, aes(x = temperatura, y = radio, fill = temperatura)) +
  geom_boxplot(alpha = 0.5) +
  scale_fill_manual(values = c("298K" = "darkblue", "400K" = "darkred")) + 
  labs(
    title = "Distribución Radio de Giro por temperatura",
    x = "Temperatura(K)",
    y = "Radio de Giro (nm)"
  ) +
  theme_void()+
  theme(
    text = element_text(family = "Arial"),
    plot.title = element_text(size = 16, face = "bold", color = "darkgreen", hjust = 0.5, margin = margin(b = 30)),
    axis.title = element_text(size = 14,color = "darkred", face = "bold", margin = margin(t = 30, r = 30), hjust = 0.5),
    axis.text = element_text(size = 12),
    strip.text = element_text(size = 14, face = "bold", color = "white"),
    strip.background = element_rect(fill = "darkgreen"),  
    panel.border = element_rect(color = "darkgreen", fill = NA, size = 1),
    legend.position = "none"  
  ) 
```











# Velocidad de 5 átomos.

- N (ASN-3, unión peptídica) → Átomo 17
- Cα (ASN-3, carbono central del residuo) → Átomo 19
- Cβ (ASN-3, primer carbono de la cadena lateral) → Átomo 21
- CG (ASN-3, carbono del grupo amida) → Átomo 24
- C (ALA-2, carbonilo del esqueleto) → Átomo 15



```{r}
library(tidyverse)

velo_298 <- read_table2("simu/298/veloc.xvg", col_names = FALSE, comment = "#") %>%
  mutate(Temperatura = "298K")

velo_400 <- read_table2("simu/400/veloc.xvg", col_names = FALSE, comment = "#") %>%
  mutate(Temperatura = "400K")

#seleccionamos átomos de interés 
atomos_interes <- c(15, 17, 19, 21, 24)
columnas_interes <- c(1, 5 + (atomos_interes - 1) * 4)  # Tiempo + velocidades seleccionadas

# guardamos las columnas de interes en nuevos dataframes
velo_298_seleccion <- velo_298[, columnas_interes]
velo_400_seleccion <- velo_400[, columnas_interes]

colnames(velo_298_seleccion) <- c("Tiempo", paste0("Vel_", atomos_interes))
colnames(velo_400_seleccion) <- c("Tiempo", paste0("Vel_", atomos_interes))

# Añadimos una etiqueta con la temperatura para poder organizar la representacion
velo_298_seleccion <- velo_298_seleccion %>%
  mutate(Temperatura = "298K")

velo_400_seleccion <- velo_400_seleccion %>%
  mutate(Temperatura = "400K")

# uno los data frames para plotear a la vez por temperatura
velo_total <- bind_rows(velo_298_seleccion, velo_400_seleccion)

#creo el data frame largo combinando ambas temperaturas pero estas tienen la etiqueta
velo_long <- velo_total %>%
  pivot_longer(cols = starts_with("Vel_"), names_to = "Átomo", values_to = "Velocidad")

nombres_atomicos <- c(
  "Vel_17" = "N (ASN-3)",
  "Vel_19" = "Cα (ASN-3)",
  "Vel_21" = "Cβ (ASN-3)",
  "Vel_24" = "CG (ASN-3)",
  "Vel_15" = "C (ALA-2)"
)

ggplot(velo_long, aes(x = Tiempo, y = Velocidad, color = Temperatura)) +
  geom_line(size = 0.4, alpha = 0.5) +
  labs(
    x = "Tiempo (ps)",
    y = "Velocidad (nm/ps)",
    title = "Velocidad átomos seleccionados (298K vs 400K)"
  ) +
  facet_wrap(~ Átomo, nrow = 2, scales = "free_x", labeller = labeller(Átomo = nombres_atomicos)) +
  scale_color_manual(values = c("298K" = "darkblue", "400K" = "darkred")) +
  theme_minimal(base_size = 14) +
  theme(
    text = element_text(family = "Arial"),
    plot.title = element_text(size = 16, face = "bold", color = "darkgreen", hjust = 0.5, margin = margin(b = 30)),
    axis.title = element_text(size = 14, face = "bold",color = "darkred", margin = margin(t = 30, r = 30), hjust = 0.5),
    axis.text = element_text(size = 12),
    strip.text = element_text(size = 12, face = "bold", color = "white"),
    strip.background = element_rect(fill = "darkgreen"),
    panel.border = element_rect(color = "darkgreen", fill = NA, size = 1),
    legend.position = "top"
  )


```


# 500 PICOSEGUNDOS


# temperatura histogrma
```{r}
library(tidyverse)
xvg_temp <- read_table2("simu/500/temp.xvg", col_names = FALSE)
nombres=c("tiempo","temperatura")
colnames(xvg_temp)=nombres

library(ggplot2)
media_temp <- mean(xvg_temp$temperatura)
media_temp
ggplot(data = xvg_temp, aes(x = temperatura)) +
  geom_histogram(binwidth = 1, fill = "darkred", color = "darkgreen", alpha = 0.7) +
  geom_vline(aes(xintercept = media_temp), color = "black", linetype = "dashed", size = 1) +  # Línea de la media
  labs(title = "Distribución de la Temperatura ",
       x = "Temperatura (K)",
       y = "Frecuencia") +
  theme_void()+
  theme(
    text = element_text(family = "Arial"),  # Fuente personalizada
    plot.title = element_text(size = 16, face = "bold", color = "darkgreen",hjust = 0.5,margin = margin(b = 30)),
     axis.title = element_text(size = 14, face = "bold", color = "darkred", margin = margin(t = 30, r = 30),hjust = 0.5),
    axis.text = element_text(size = 12,color = "darkgreen"),
    panel.border = element_rect(color = "darkgreen", fill = NA, size = 1),
    
  )
```

# histogramas velocidad
```{r}
library(tidyverse)

#este codigo es identico al de calcular la velocidad de 5 átomos solo que esta vez queremos las componentes de velocidad
velo_500 <- read_table2("simu/500/veloc.xvg", col_names = FALSE, comment = "#")


atomo_interes <- 17  
#planteamos nuevas formulas para calcular las posiciones de las componentes XYZ
columnas_interes <- c(1,(atomo_interes - 1) * 4 + 2,(atomo_interes - 1) * 4 + 3,(atomo_interes - 1) * 4 + 4) 


velo_500_seleccion <- velo_500[, columnas_interes]

colnames(velo_500_seleccion) <- c("Tiempo", "Vel_17_X", "Vel_17_Y", "Vel_17_Z")


#Histograma X
library(ggplot2)
ggplot(data = velo_500_seleccion, aes(x = Vel_17_X)) +
  geom_histogram(binwidth = 0.05, fill = "darkred", color = "darkgreen", alpha = 0.7) +
  labs(title = "Distribución de Velocidad Componente X",
       x = "Velocidad (nm/ps)",
       y = "Frecuencia") +
  theme_void()+
  theme(
    text = element_text(family = "Arial"),  # Fuente personalizada
    plot.title = element_text(size = 16, face = "bold", color = "darkgreen",hjust = 0.5,margin = margin(b = 30)),
     axis.title = element_text(size = 14, face = "bold", color = "darkred", margin = margin(t = 10, r = 30),hjust = 0.5),
    axis.text = element_text(size = 12,color = "darkgreen"),
    panel.border = element_rect(color = "darkgreen", fill = NA, size = 1),
    
  )


library(ggplot2)
ggplot(data = velo_500_seleccion, aes(x = Vel_17_Y)) +
  geom_histogram(binwidth = 0.05, fill = "darkred", color = "darkgreen", alpha = 0.7) +
  labs(title = "Distribución de Velocidad Componente Y",
       x = "Velocidad (nm/ps)",
       y = "Frecuencia") +
  theme_void()+
  theme(
    text = element_text(family = "Arial"),  
    plot.title = element_text(size = 16, face = "bold", color = "darkgreen",hjust = 0.5,margin = margin(b = 30)),
     axis.title = element_text(size = 14, face = "bold", color = "darkred", margin = margin(t = 10, r = 10),hjust = 0.5),
    axis.text = element_text(size = 12,color = "darkgreen"),
    panel.border = element_rect(color = "darkgreen", fill = NA, size = 1),
    
)

library(ggplot2)
ggplot(data = velo_500_seleccion, aes(x = Vel_17_Z)) +
  geom_histogram(binwidth = 0.05, fill = "darkred", color = "darkgreen", alpha = 0.7) +
  labs(title = "Distribución de Velocidad Componente Z",
       x = "Velocidad (nm/ps)",
       y = "Frecuencia") +
  theme_void()+
  theme(
    text = element_text(family = "Arial"),  # Fuente personalizada
    plot.title = element_text(size = 16, face = "bold", color = "darkgreen",hjust = 0.5,margin = margin(b = 30)),
     axis.title = element_text(size = 14, face = "bold", color = "darkred", margin = margin(t = 10, r = 10),hjust = 0.5),
    axis.text = element_text(size = 12,color = "darkgreen"),
    panel.border = element_rect(color = "darkgreen", fill = NA, size = 1),
  )
```

# RAMACHANDRAN 
ASN-3
ALA-4
ALA-2


```{r}

library(tidyverse)
library(ggplot2)


rama_data1 <- read_table2("simu/500/asn-3.dat", col_names = FALSE, comment = "#")

#RENOMBRO COLUMNAS
colnames(rama_data1) <- c("Tiempo", "Phi", "Psi")

# Diagrama de Ramachandran con histograma geom_bin2d
ggplot(rama_data1, aes(x = Phi, y = Psi)) +
  geom_bin2d(bins = 250) +  # Aumentamos el número de bins para mejor resolución
  scale_fill_gradient(low = "lightblue", high = "darkred", name = "Frecuencia") +  
  labs(
    title = "Diagrama de Ramachandran ASN-3",
    x = "Ángulo Phi (°)",
    y = "Ángulo Psi (°)"
  ) +
  theme_minimal() +
  theme(
    text = element_text(family = "Arial"),
    plot.title = element_text(size = 16, face = "bold", color = "darkgreen", hjust = 0.5, margin = margin(b = 30)),
    axis.title = element_text(size = 14, face = "bold", color = "darkred", margin = margin(t = 30, r = 30), hjust = 0.5),
    axis.text = element_text(size = 12, color = "darkgreen"),
    legend.title = element_text(size = 12, face = "bold", color = "darkred"),
    legend.text = element_text(size = 10, color = "black")
  )


```






